【裁判字號】    95,聲再,98
【裁判日期】    950417
【裁判案由】    詐欺等
【裁判全文】
臺灣高等法院刑事裁定
再審聲請人
即受判決人  李淼益原名甲○○.
選任辯護人  周燦雄律師
            姜志俊律師
上列聲請人因詐欺等案件，對於本院93年度上易字第1174號確定
判決，聲請再審，本院裁定如下：
    主  文
再審之聲請駁回。
    理  由
一、本件聲請人即受判決人李淼益聲請意旨略以：(一)本案確定判
    決認聲請人犯罪，不外以基信投資股份有限公司（以下簡稱
    基信公司）於民國（下同）81年5月20日，以聲請人等12人
    名義向基隆市第一信用合作社（以下簡稱基隆一信）借款，
    提供基信公司所有「信隆證券股份有限公司」（以下簡稱信
    隆公司）股票，為基隆一信設定質權，乃聲請人等於90年間
    ，明知上開股票並未遺失，竟共同虛構「基信公司」股票遺
    失，向警察機關報案，並向法院聲請公示催告，繼而聲請除
    權判決，因認聲請人涉犯刑法第171條第1項之未指定犯人誣
    告罪及同法第339條第3項第2項之詐欺得利未遂罪。(二)惟下
    列重要證據，足以證明「基信公司」確未運用聲請人等人名
    義借款，如經審酌，則可證明「基信公司」提供其所有「信
    隆公司」股票設質於「基隆一信」，顯係為他人提供擔保，
    違反公司法第16條第1項之禁保規定，其設質應屬無效，如
    此，則聲請人李淼益關於所涉「詐欺得利罪」部分，應受無
    罪之判決。(三)漏未審酌之重要證據，關於供述證據部分有：
    證人張福重於92年12月24日於偵查中之證述。證人丁玉
    山於92年11 月17日於偵查中之證述。證人丁玉山於93年4
    月1日於第一審法院之證述。證人楊玉英於93年4月1日於
    第一審法院之證述。證人陳春貴於93年4月1日於第一審中
    之證述。證人黃澤青於93年4月7日於第一審法院之證述。
    (四)漏未審酌之重要證據，關於非供述證據部分有：經張福
    重及丁玉山會計師查核簽證之歷年「基信公司」之財務報表
    及查核報告書。基隆一信放款審核委員會開會記錄。證
    人陳春貴於81 年5月11日所製作之「報告」。行政院金融
    監督管理委員會檢查局94.1.3檢局五字第0930105121號函及
    其附件中央存款保險 (股)公司91年度檢查「基隆一信」之
    報告。李瑞標等12位連帶保證人於78年8月23日所立借款
    保證書所載。中央存款保險股份有限公司94年3月14日存
    保風管字第094 0001388號函覆法院之說明四。陳春貴執
    筆而由基隆一信出具之代保管書所載。經濟部93年9月21
    日經商字第09302 158600號函覆法院所附民眾公司變更登記
    事項表及股東名冊之記載。行政院金融監督委員會銀行局
    93年9月16日銀局(3)字第0930028117號函覆法院所載。信
    隆公司81年5月28日信哲字第0124號函所載。(五)上開漏未審
    酌之重要證據，如經審酌，顯然足生影響於確定判決，爰依
    法聲請再審云云。
二、按刑事訴訟法第421條規定，不得上訴於第三審法院之案件
    ，除前條規定外，其經第二審確定之有罪判決，如就足生影
    響於判決之重要證據漏未審酌者，亦得為受判決人之利益，
    聲請再審。所謂漏未審酌乃指第二審判決前已發現而提出之
    證據，未予審酌而言，苟被捨棄之證據，已於理由內敘明其
    捨棄之理由者，即非漏未審酌。又所謂重要證據，必須該證
    據已足認定受判決人應受無罪、或免訴、或輕於原審所認定
    之罪名方可，如不足以推翻原審所認定罪刑之證據，即非足
    生影響於原判決之重要證據。經查：原確定判決已詳細記載
    對於受判決人論罪之理由，而本件再審聲請人即受判決人否
    認犯罪之辯解，因既非判決後所發見之確實新證據，又並非
    無庸經實質之調查，從形式上觀察即足以動搖原確定判決者
    ，顯難憑以聲請再審。
三、本院前揭確定判決依調查證據所得，認定「基信公司」於81
    年間以股東即聲請人等12人名義向「基隆一信」借款，並提
    供「基信公司」所有之「信隆公司」股票為擔保品，設定質
    權予「基隆一信」，聲請人對此亦不否認，僅爭執公司除非
    以保證為業，不得為他人做保，主張本件股票設質係屬無效
    ，但本件借款係「基信公司」所借，「基信公司」提供所有
    之「信隆公司」股票為擔保品，並非為他人做保，聲請人向
    警察機關謊報股票遺失，並進而為公示催告、除權判決，乃
    認定聲請人確有詐欺得利未遂及未指定犯人誣告之犯行。原
    確定判決就事實之認定，並無違背一般經驗法則及論理法則
    之情事，聲請人於判決確定前之答辯，為原確定判決所不採
    ，原確定判決已詳為說明理由。聲請人聲請再審所提出之各
    節，不足以推翻原確定判決所憑以定罪之證據。從而，聲請
    人所舉各項理由，非屬刑事訴訟法第421條所規定得聲請再
    審之事由。本件再審之聲請，核無理由，應予駁回。
據上論斷，爰依刑事訴訟法第434條第1項，裁定如主文。
中    華    民    國    95    年    4     月    17    日
                刑事第十一庭
                        審判長法  官  張連財
                              法  官  楊照男
                              法  官  林明俊
以上正本證明與原本無異。
不得抗告。
                              書記官  蕭進忠
中    華    民    國    95    年    4     月    17    日


司法院資訊處製作；財團法人民間司法改革基金會備份。
